【裁判字號】    89,易,167
【裁判日期】    890530
【裁判案由】    贓物
【裁判全文】
臺灣高雄地方法院刑事判決                          八十九年度易字第一六七號
    公  訴  人  臺灣高雄地方法院檢察署檢察官
    被      告  乙○○
右列被告因贓物案件，經檢察官提起公訴 （八十八年度偵字第二九一三一號），本院
判決如左：
    主  文
乙○○故買贓物，處有期徒刑陸月。
    事  實
一、乙○○明知車台號碼Ｃ00000000號之ＨＯＮＤＡ牌四百ＣＣ重型機車係
    來路不明之贓車（該車係所有人甲○○於民國八十七年九月十九日以新台幣（下
    同）十二萬元之價格所購買，並於同年十二月二十二日八時三十分許，在其位於
    鳳山市○○路二十七號之住處失竊），竟於八十八年一月二十九日，在高雄市○
    ○街「阿不拉」泡沫紅茶店內，以新台幣三萬五千元左右之價格，向不詳姓名年
    籍綽號「阿宏」之男子買受之，並於同年二月九日，將上開機車寄放於張慧源（
    另行偵辦）所經營位於高雄市○○區○○路一０七號之「台灣檳榔黨」檳榔店，
    並交代張慧源以三萬五千元之價格出售該機車，嗣甲○○經由朋友告知該車停放
    於上開檳榔店待價而沽，乃於同年二月十二日十三時三十分許前往該檳榔店，向
    張慧源佯稱欲購買該車，雙方約定一小時之後交車付款，甲○○便隨即前往高雄
    縣警察局鳳山分局五甲派出所報案，並於同日十四時許，會同警方在前揭地點當
    場查獲。
二、案經台灣高雄地方法院檢察署檢察官自動檢舉偵查起訴。
    理  由
一、訊據被告乙○○固坦承於右揭時、地，以三萬五千元左右之價格向不詳姓名年籍
    綽號「阿宏」之男子購買前開重型機車，並寄放於張慧源所經營之檳榔店內，惟
    否認涉有任何故買贓物之犯行，辯稱：伊購買當時不知道該車是贓車，因為綽號
    「阿宏」之男子賣車給伊時，說海關進口的重型機車不需要證明文件或車籍資料
    ，因為家裡空間太小，所以將車子寄放在張慧源的檳榔攤，並沒有要賣，但有向
    他說如果有人要買就要賣等語。經查，被告於偵查中已供稱：「有寄放機車在張
    慧源處要賣，是重型機車」等語（參見八十八年三月三十日偵訊筆錄）；證人張
    慧源於警訊中亦證稱：「車子是八十八年二月九日中午時間來寄放的，並且說如
    果有人購買，以三萬五千元出售出去」等語，並於偵查中檢察官訊問：「機車是
    誰騎去給你的？」時，答稱：「乙○○」等語無誤（參見八十八年三月十七日偵
    訊筆錄）；而被害人甲○○於警訊中亦指訴稱：「該車是我向秦瑞麟以十二萬元
    購買的，購買後秦瑞麟有寫份讓渡切結書給我，八十七年十二月二十二日在鳳山
    市○○路二十七號發現該車失竊，後來我朋友告訴我該車在高雄市○○路一０七
    號內販售，我便於八十八年二月十二日十三時三十分許到平和路一０七號內，未
    發現該贓車，但我向屋主張慧源詢問欲購買重機車後，張慧源就外出騎該機車回
    來，向我說以三萬五千元購買，並於一小時後交款，我才離開並向警方報案查獲
    」等語，並有贓物認領保管收據一紙及刊載於「二手車購買指南」之尋車圖片廣
    告影本一紙附卷可稽。此外，前揭重型機車目前固未經交通主管機關核發行車執
    照加以管理，然由於其價格頗為昂貴，故依民間一般交易上之習慣，買受人通常
    會要求出賣人開立讓渡契約書以資證明，本件被告向綽號「阿宏」之男子購買來
    路不明之重型機車，竟未要求對方簽發讓渡切結書，而所購買之金額為三萬五千
    元，亦明顯低於該車原來十二萬元之價值甚巨，衡諸常情判斷，其於購買該機車
    時，當已認識該車係贓車之事實。綜上所述，被告上開所辯，顯係事後卸責之詞
    ，不足採信。本件事證明確，被告犯行應堪認定。
二、核被告所為，係犯刑法第三百四十九條第二項之故買贓物罪。爰審酌被告明知該
    機車係贓物，竟仍加以買賣，使贓物回復困難，不但對被害人造成之損失頗巨，
    且亦間接助長竊盜之風氣等一切情狀，量處如主文所示之刑。
據上論斷，應依刑事訴訟法第二百九十九條第一項前段、刑法第三百四十九條第二項
，罰金罰鍰提高標準條例第一條前段，判決如主文。
本案經檢察官陳瑞堯到庭執行職務
中    華    民    國    八十九    年      五      月        三十       日
                                  臺灣高雄地方法院刑事第六庭
                                  法  官  沈建興
右正本證明與原本無異。
如不服本判決，應於判決送達後十日內，向本院提出上訴狀。
                                  書記官  蔡琬玲
中    華    民    國    八十九    年      五      月        三十      日


司法院資訊處製作；財團法人民間司法改革基金會備份。
